<!DOCTYPE html PUBLIC "-//W3C//DTD XHTML 1.0 Transitional//EN" "http://www.w3.org/TR/xhtml1/DTD/xhtml1-transitional.dtd">
<html xmlns="http://www.w3.org/1999/xhtml">
<head>
	<meta http-equiv="Content-Type" content="text/html; charset=iso-8859-1" />
	<title>Ymmärrä suomea</title>
	<style type="text/css" media="all">@import "css/styles.css";</style>
	<script type="text/javascript" src="swfobject.js"></script>
</head>
<body class="font-medium">
	<div id="main-wrapper">
		<div id="topbar"></div>
		<div id="main-menu">
			<table cellspacing="0" cellpadding="0" border="0" class="add-links"><tr>
				<td class="item"><img class="raquo" src="i/raquo.gif" alt="" height="7" width="4" /><a href="/ymmarra/index.php?moduli=sanakirja">Sanakirja</a></td>
				<td class="item"><img class="raquo" src="i/raquo.gif" alt="" height="7" width="4" /><a href="/ymmarra/index.php?moduli=verbit">Verbiluettelo</a></td>
				<td class="item"><img class="raquo" src="i/raquo.gif" alt="" height="7" width="4" /><a href="/ymmarra/index.php?moduli=kielioppi">Kielioppi</a></td>
			</tr></table>
			<table cellspacing="0" cellpadding="0" border="0"><tr>
				<td class="item"><img class="raquo" src="i/raquo.gif" alt="" height="7" width="4" /><a href="/ymmarra/index.php">Etusivu</a></td>
				<td class="item"><img class="raquo" src="i/raquo.gif" alt="" height="7" width="4" /><a href="/ymmarra/index.php?moduli=tekstit">Lukutekstit</a></td>
			</tr></table>
		</div>
		<div id="content">
			<table cellspacing="0" cellpadding="0" border="0" id="content-wrapper"><tr>
				<td>
					<div id="left-menu">
												<div class="header-verb"><span>Verbit</span></div>
						<div class="menu">
								<div class="init"><a href="/ymmarra/index.php?moduli=verbit&kirjain=a">A</a></div>
								<div class="init"><a href="/ymmarra/index.php?moduli=verbit&kirjain=e">E</a></div>
								<div class="init"><a href="/ymmarra/index.php?moduli=verbit&kirjain=h">H</a></div>
								<div class="init"><a href="/ymmarra/index.php?moduli=verbit&kirjain=i">I</a></div>
								<div class="init"><a href="/ymmarra/index.php?moduli=verbit&kirjain=j">J</a></div>
								<div class="init"><a href="/ymmarra/index.php?moduli=verbit&kirjain=k">K</a></div>
								<div class="init"><a href="/ymmarra/index.php?moduli=verbit&kirjain=l">L</a></div>
								<div class="init"><a href="/ymmarra/index.php?moduli=verbit&kirjain=m">M</a></div>
								<div class="init"><a href="/ymmarra/index.php?moduli=verbit&kirjain=n">N</a></div>
								<div class="init"><a href="/ymmarra/index.php?moduli=verbit&kirjain=o">O</a></div>
								<div class="init"><a href="/ymmarra/index.php?moduli=verbit&kirjain=p">P</a></div>
								<div class="init"><a href="/ymmarra/index.php?moduli=verbit&kirjain=r">R</a></div>
								<div class="init"><a href="/ymmarra/index.php?moduli=verbit&kirjain=s">S</a></div>
								<div class="init"><a href="/ymmarra/index.php?moduli=verbit&kirjain=t">T</a></div>
								<div class="init"><a href="/ymmarra/index.php?moduli=verbit&kirjain=u">U</a></div>
								<div class="init"><a href="/ymmarra/index.php?moduli=verbit&kirjain=v">V</a></div>
								<div class="init"><a href="/ymmarra/index.php?moduli=verbit&kirjain=y">Y</a></div>
								<div class="init"><a href="/ymmarra/index.php?moduli=verbit&kirjain=Ä">Ä</a></div>
						</div>					</div>
				</td>
				<td>
					<div id="main-content">
						<div id="path">
							<a href=".">Etusivu</a> &gt; <a href="/ymmarra/index.php?moduli=verbit&kirjain=S">S</a>						</div>
													<h1>SYNTYÄ</h1>
						<table cellspacing="0" cellpadding="0" border="0">
							<tr>
								<td colspan="2" style="padding-bottom:10px;"><strong>Aktiivin indikatiivi</strong></td>
							</tr>
							<tr>
								<td><pre>PREESENS                   
minä      synnyn           
sinä      synnyt           
hän       syntyy           
me        synnymme         
te        synnytte         
he        syntyvät         

PASSIIVI
          synnytään        

IMPERFEKTI                 
         synnyin           
         synnyit           
         syntyi            
         synnyimme         
         synnyitte         
         syntyivät         

PASSIIVI
         synnyttiin        

PERFEKTI
olen     syntynyt          
olet     syntynyt          
on       syntynyt          
olemme   syntyneet         
olette   syntyneet         
ovat     syntyneet         

PASSIIVI
on       synnytty          

PLUSKVAMPERFEKTI
olin     syntynyt          
olit     syntynyt          
oli      syntynyt          
olimme   syntyneet         
olitte   syntyneet         
olivat   syntyneet         

PASSIIVI
oli      synnytty          
</pre></td>
								<td>&nbsp;&nbsp;&nbsp;</td>
								<td><pre>    KIELTOMUOTO
    en        synny
    et        synny
    ei        synny
    emme      synny
    ette      synny
    eivät     synny


    ei        synnytä

   
     en        syntynyt
     et        syntynyt
     ei        syntynyt
     emme      syntyneet
     ette      syntyneet
     eivät     syntyneet


     ei        synnytty


    en      ole syntynyt
    et      ole syntynyt
    ei      ole syntynyt
    emme    ole syntyneet
    ette    ole syntyneet
    eivät   ole syntyneet


    ei      ole synnytty


    en    ollut  syntynyt
    et    ollut  syntynyt
    ei    ollut  syntynyt
    emme  olleet syntyneet
    ette  olleet syntyneet
    eivät olleet syntyneet


    ei    ollut  synnytty
</pre></td>
							</tr>
						</table>
						<table cellspacing="0" cellpadding="0" border="0">
							<tr>
								<td colspan="2" style="padding-bottom:10px;"><strong>Aktiivin konditionaali</strong></td>
							</tr>
							<tr>
								<td><pre>PREESENS
minä     syntyisin         
sinä     syntyisit         
hän      syntyisi          
me       syntyisimme       
te       syntyisitte       
he       syntyisivät       

PASSIIVI
         synnyttäisiin     

PERFEKTI
olisin   syntynyt          
olisit   syntynyt          
olisi    syntynyt          
olisimme syntyneet         
olisitte syntyneet         
olisivat syntyneet         

PASSIIVI
olisi    synnytty          
</pre></td>
								<td>&nbsp;&nbsp;&nbsp;</td>
								<td><pre> 
     en          syntyisi
     et          syntyisi
     ei          syntyisi
     emme        syntyisi
     ette        syntyisi
     eivät       syntyisi


     ei          synnyttäisi


    en olisi    syntynyt
    et olisi    syntynyt
    ei olisi    syntynyt
    emme olisi  syntyneet
    ette olisi  syntyneet
    eivät olisi syntyneet


    ei olisi    synnytty
</pre></td>
							</tr>
						</table>
						<table cellspacing="0" cellpadding="0" border="0">
							<tr>
								<td colspan="2" style="padding-bottom:10px;"><strong>Aktiivin potentiaali</strong></td>
							</tr>
							<tr>
								<td><pre>PREESENS
minä     syntynen          
sinä     syntynet          
hän      syntynee          
me       syntynemme        
te       syntynette        
he       syntynevät        

PASSIIVI
         synnyttäneen      

PERFEKTI
lienen   syntynyt          
lienet   syntynyt          
lienee   syntynyt          
lienemme syntyneet         
lienette syntyneet         
lienevät syntyneet         

PASSIIVI
lienee   synnytty          
</pre></td>
								<td>&nbsp;&nbsp;&nbsp;</td>
								<td><pre> 
    en          syntyne
    et          syntyne
    ei          syntyne
    emme        syntyne
    ette        syntyne
    eivät       syntyne


    ei          synnyttäne


    en    liene syntynyt
    et    liene syntynyt
    ei    liene syntynyt
    emme  liene syntyneet
    ette  liene syntyneet
    eivät liene syntyneet


    ei    liene synnytty
</pre></td>
							</tr>
						</table>
						<table cellspacing="0" cellpadding="0" border="0">
							<tr>
								<td colspan="2" style="padding-bottom:10px;"><strong>Aktiivin imperatiivi</strong></td>
							</tr>
							<tr>
								<td><pre>PREESENS

(sinä)   synny             
(hän)    syntyköön         
(me)     syntykäämme       
(te)     syntykää          
(he)     syntykööt         

PASSIIVI
         synnyttäköön      

PERFEKTI

ole      syntynyt          
olkoon   syntynyt          
olkaamme syntyneet         
olkaa    syntyneet         
olkoot   syntyneet         

PASSIIVI

olkoon   synnytty          
</pre></td>
								<td>&nbsp;&nbsp;&nbsp;</td>
								<td><pre> 

    älä         synny
    älköön      syntykö
    älkäämme    syntykö
    älkää       syntykö
    älkööt      syntykö


    älköön      synnyttäkö



    älä ole       syntynyt
    älköön olko   syntynyt
    älkäämme olko syntyneet
    älkää olko    syntyneet
    älkööt olko   syntyneet



    älköön olko   synnytty
</pre></td>
							</tr>
						</table>
						<table cellspacing="0" cellpadding="0" border="0">
							<tr>
								<td colspan="2" style="padding-bottom:10px;"><strong>Verbin nominaalimuodot</strong></td>
							</tr>
							<tr>
								<td><pre>I INFINITIIVI              

Lyhyempi muoto:            
         syntyä            

Pitempi muoto:             
         syntäkseni        
         syntäksesi
         syntäkseen
         syntäksemme
         syntäksenne
         syntäkseen

III  INFINITIIVI           

inessiivi    syntymässä    
elatiivi     syntymästä    
illatiivi    syntymään     
adessiivi    syntymällä
abessiivi    syntymättä    
instruktiivi syntymän      
                           
Passiivi
instruktiivi synnytämän    
                           
                           
</pre></td>
								<td>&nbsp;&nbsp;&nbsp;</td>
								<td><pre> II INFINITIIVI

 inessiivi    syntyessä
 instruktiivi syntyen

 Passiivi
 inessiivi    synnyttäessä






   IV INFINITIIVI

   nominatiivi  syntyminen
   partitiivi   syntymistä
   

   I PARTISIIPPI 
   aktiivi      syntyvä
   passiivi     synnytävä

   II PARTISIIPPI 
   aktiivi      syntynyt
   passiivi     synnytty
</pre></td>
							</tr>
						</table>

					</div>
				</td>
			</tr></table>		</div>
		<div id="footer"><a href="http://www.oph.fi/"><img src="i/oph_logo_ymmarrasuomea.gif" width="157" height="35" alt="OPH" /></a></div>
	</div>
</body>
</html>
